【裁判字號】    98,交抗,1319
【裁判日期】    980526
【裁判案由】    違反道路交通管理處罰條例
【裁判全文】
臺灣高等法院交通事件裁定            98年度交抗字第1319號
抗  告  人
即受處分人  甲○○
代  理  人  乙○○
上列抗告人因違反道路交通管理處罰條例案件，不服臺灣板橋地
方法院中華民國97年12月31日所為裁定（97年度交聲字第1761號
），提起抗告，本院裁定如下：
    主  文
抗告駁回。
    理  由
一、抗告意旨略以: 員警逕行舉發之採證照片顯有瑕疵，難予認
    定有違規停車或妨害交通安全之情。五福路6巷，經丈量路
    面寬度所得如下:1 號3號共用樓梯出入口，沿水溝內側起至
    五股坑溪防汛堤防上，路寬約700公分；21號樓梯出入口，
    沿水溝內側至堤防為1,530公分；23號沿牆角至堤防，路寬
    則僅500公分；如此奇形怪狀之巷弄，根本不能適用道路交
    通管理處罰條例中所認定之道路。凡道路或巷弄均有標誌線
    ，供用路人遵循，惟獨6巷僅劃靠堤防邊一條紅線到23號為
    止，令人無法適從，已違反道路交通管理處罰條例第3條第1
    款（抗告人誤載為第2款）、第6款及第5條第1款之規定，爰
    提起抗告云云。
二、原裁定意旨略以：抗告人即受處分人甲○○所有之車號
    FG-2213 號自小客車於民國97年2月1日上午11時40分，在臺
    北縣五股鄉○○路6巷21號前，併排停車，為臺北縣政府警
    察局蘆洲分局警員以拍照方式存證予以逕行舉發。嗣抗告人
    於應到案日期前申訴，經原處分機關請原舉發單位調查結果
    ，仍認抗告人所有之汽車有上開違規行為，原處分機關乃依
    道路交通管理處罰條例第56條第1項第6款之規定，於97年6
    月4日裁處異議人新台幣1,200元罰鍰。抗告人不服聲明異議
    ，經調查後，仍認抗告人於上開時地有併排停車之違規事實
    ，而裁定駁回其異議之聲明。
三、按汽車停車時，不得併排停車；汽車駕駛人併排停車，處新
    臺幣600元以上1,200元以下罰鍰，道路交通安全規則第112
    條第1項第10款、道路交通管理處罰條例第56條第1項第6款
    定有明文。
四、經查:
  (一)、抗告人甲○○於97年2月1日上午11時40分許，將其所有之
      車牌號碼FG-2213號自用小客車，併排停放於臺北縣五股
      鄉○○路6巷21號前，涉有道路交通管理處罰條例第56條
      第1項第6款之違規事實，有臺北縣政府警察局北縣警交字
      第CX00000 00號舉發通知單、交通部公路總局臺北區監理
      所北監自裁字第裁40-CX0000000號違反道路交通管理事件
      裁決書、採證相片在卷可稽（見原審卷第7-8頁、第11頁
      ），堪予認定。
  (二)、抗告人雖辯稱該違規地點非屬可適用道路交通管理處罰條
      例之道路云云，惟按道路係指公路、街道、巷衖、廣場、
      騎樓、走廊或其他供公眾通行之地方，道路交通管理處罰
      條例第3條第1款定有明文。查本件違規事實係據違規採證
      相片逕行舉發，而依所附相片顯示，抗告人所停車之巷道
      兩旁均建有房屋，且巷道與巷道間相連通，仍屬公眾通行
      之道路無誤。是抗告人既未能舉證推翻其違規地點非屬道
      路之事實，其併排停車之違規事實即甚明確，抗告人所辯
      不足採信，本件違規事實已堪認定。綜上，本件抗告人所
      有之汽車有違規併排停車之事實，已屬明確，原處分機關
      因而以抗告人有上開違規行為，依道路交通管理處罰條例
      第56條第1項第6款之規定，裁處抗告人罰鍰1200元，核無
      違誤。原法院據此駁回抗告人之聲明異議，於法亦無不合
      。本件抗告人抗告意旨徒憑己意，任意指摘原裁定不當，
      所辯均無可採，其抗告核無理由，應予駁回。
五、據上論結，應依道路交通管理處罰條例第89條，道路交通案
    件處理辦法第26條，刑事訴訟法第412條，裁定如主文。
中    華    民    國    98    年    5     月    26    日
            刑事第二十二庭審判長法  官  何菁莪
                                法  官  李麗珠
                                法  官  洪于智
以上正本證明與原本無異。
不得再抗告。
                                書記官 強梅芳
中    華    民    國    98    年    5     月    27    日


司法院資訊處製作；財團法人民間司法改革基金會備份。
